臺灣桃園地方法院刑事判決　　　　　　　　　　　　　九十年度易字第二五六五號
　　公　訴　人　臺灣桃園地方法院檢察署檢察官
　　被　　　告　甲○○
右列被告因竊盜案件，茲經檢察官提起公訴（九十年度偵字第一○九六四號），及移
送併案審理（九十一年度偵字第三○四號），本院判決如左：
    主      文
甲○○連續於夜間侵入有人居住之建築物、攜帶兇器竊盜，累犯，處有期徒刑壹年，
並應於刑之執行前令入勞動場所強制工作年。
扣案之油壓剪壹支、瓦斯噴燈壹個、六角扳手改造之萬能鑰匙壹支、十字起子壹支、
扳手壹支、老虎鉗壹支均沒收。
    事      實
一、甲○○曾於民國（下同）八十八年間因竊盜案件，經本院判處有期徒刑七月，於
    八十九年三月三十日執行完畢；又因違反毒品危害防制條例案件，經本院判處有
    期徒刑七月，並於八十九年十二月十六執行完畢出獄，為有犯罪習慣之人。詎仍
    不思悔改，基於意圖為自己不法所有之概括犯意，先於九十年七月三日凌晨四時
八分許，持客觀上具有危險性、可作為兇器使用之油壓剪一支及瓦斯噴燈一個，
    侵入桃園縣中壢市○○里○○路十八號有人居住之建築物地下室，剪斷地下室內
    發電機之電線約二百八十尺（價值約新台幣二萬八千元）後欲竊取變賣之，然因
    無法帶離該電線，而該該電線置放於該地下室某處，嗣於同日凌晨五時許，該棟
    大樓之委員丙○○發現而該將電線置入持有。甲○○復於翌日即同年月四日凌晨
    三時二十分許，侵入同市○○里○○○街二十二號有人居住之建築物地下室，持
    其自製客觀上足供兇器使用以六角扳手改造之萬能鑰匙，竊取丁○○所有之車牌
    號碼ＫＡ－二七六○號自用小客車一輛，得手後；旋於當日凌晨三時三十分許，
    駕駛該竊得之上開車輛，再次侵入同市○○里○○路十八號地下室（未關鐵捲門
    ），以該車輛裝載前開竊得之電線之際，為丙○○報警當場查獲，並扣得其所有
    供其竊盜所用之油壓剪一支、瓦斯噴燈一個及六角扳手改造之萬能鑰匙一支。再
    承前開意圖為自己不法所有之概括犯意，於九十年十二月二十日下午一時許，持
    其所有客觀上足以對人之生命及身體安全構成威脅且具有危險性可供兇器使用之
    十字起子、扳手、老虎鉗各一支，無故侵入桃園縣龍潭鄉○○路一八○號「愛王
    股份有限公司」建築物及附連圍繞之土地，竊取紅外線感應器一支（價值約新臺
    幣二千一百元），得手後正欲繼續竊取其他財物時，因觸動警報系統，為保全人
    員戴文添會同警員當場查獲，並扣得其所有供其竊盜所用之十字起子、扳手、老
    虎鉗各一支。
二、案經桃園縣警察局中壢分局報請臺灣桃園地方法院檢察署檢察官偵查起訴，暨桃
    園縣警察局平鎮分局報請該署檢察官移送併案審理。
    理      由
一、訊據被告甲○○對於右揭九十年七月三日及四日之竊盜犯行坦承不諱，惟否認同
    年十二月二十日之竊盜犯行，辯稱：伊並非要竊取，伊係破壞感應器云云。經查
    ：被告右揭竊盜犯行，業據被告於警訊及偵訊時坦承不諱，並經證人丙○○、丁
    ○○、乙○○、戴文添等人於警訊時證述綦詳，並有認領保管領據三紙及車輛竊
    盜、車牌失竊資料個別查詢報表－查詢車牌認可資料一紙、照片十三張、九張附
    卷可稽，復有如事實欄之物扣案可資佐證，足認被告對九十年七月三日及四日竊
    盜犯行之自白與事實相符，堪予採信。而參以被告於為警查獲時，係於其手中起
    出該紅外線感應器一支，堪認其具有不法所有之意圖甚明，故其就否認九十年十
    二月二十日竊盜犯行之辯解，顯係事後卸責之詞，不足採信。是本件事證明確，
    被告竊盜犯行，洵堪認定。
二、按刑法第三百二十一條第一項第三款之攜帶兇器，乃指行為人攜帶兇器有行兇之
    可能，客觀上具有危險性，至其主觀上有無持以行兇或反抗之意思，尚非所問，
    竊盜攜帶油壓剪、瓦斯噴燈及以六角扳手改造之自製萬能鑰匙，雖係供行竊之工
    具，然如客觀上足對人之身體、生命構成威脅，仍應成立攜帶兇器竊盜罪。核被
    告甲○○九十年七月三日該次所為，行竊之電線，既已剪斷，已置於被告自己實
    力支配，而將之放於地下室某處，應己得手，應係犯刑法第三百二十一條第一項
    第一款、第三款之加重竊盜既遂罪，公訴人認該次犯行，係成立未遂犯，尚有未
    洽，併予明。又其於同年七月四日凌晨侵入前開大樓地下室攜帶客觀上可為兇
    器使用之六角扳手改造之萬能鑰匙竊取自小客車之所為，係犯同法第三百二十一
    條第一項第一款、第三款之加重竊盜罪。其於九十年七月三日將電線剪斷，置於
    地下室後，於同日凌晨五時許，該棟大樓之委員丙○○發現該棟大樓發電機之電
    線而該將電線置入持有，業據證人丙○○證述在卷，故該電線已回復原所有人持
    有。甲○○復於九十年七月四日凌晨以竊得之自小客車竊取電線之所為，則係另
    犯同法第三百二十一條第一項第一款之加重竊盜罪。又其於同年十二月二十日所
    為，係犯刑法第三百零六條第一項之無故侵入他人建築物罪、同法第三百二十一
    條第一項第一款第三款之加重竊盜罪。被告先後多次竊盜犯行，時間緊接，以同
    一方式反覆為之，所為係犯罪構成要件相同之行為，顯係基於概括犯意反覆為之
    ，應依連續犯之規定，論以情節較重九十年七月四日竊取自小客車該次之於夜間
    侵入有人居住之建築物、攜帶兇器竊盜罪，並加重其刑。至被告於九十年十二月
    二十日該次所犯無故侵入他人建築物罪與攜帶兇器竊盜二罪間，有方法結果之牽
    連關係，應一重論以攜帶兇器竊盜罪。至被告於九十年十二月二十日下午一時許
    ，持足供兇器使用之十字起子、扳手、老虎鉗各一支，無故侵入桃園縣龍潭鄉○
    ○路一八○號「愛王股份有限公司」建築物及附連圍繞之土地，竊取紅外線感應
    器之犯行部分，雖未據公訴人起訴，惟該部分竊盜、無故侵入他人建築物犯行，
    因與本件已起訴且論罪科刑部分，有連續犯、牽連犯之裁判上一罪關係，為起訴
    效力所及，故本院自得併予審理，併予明。又被告曾因違反毒品危害防制條例
    案件，經本院判處有期徒刑七月，並於八十九年十二月十六執行完畢出獄，此有
    臺灣桃園地方法院檢察署刑案資料查註紀錄表一份存卷可按，其於刑之執行完畢
    後五年內再犯本件有期徒刑以上之罪，為累犯，應依法第四十七條規定遞加重其
    刑。爰審酌被告犯罪之動機、目的、攜帶客觀上足供為兇器使用之工具夜間侵入
    有人居住建築物取他人財物之手段、危害他人住居安全非輕、前開素性、犯罪所
    生之損害，及犯罪後態度等一切情狀，量處如主文所示之刑。又被告有如前述之
    竊盜前科紀錄，有臺灣桃園地方法院檢察署刑案資料查註紀錄表、臺灣高等法院
    被告前案紀錄表各一份在卷可參，此次又再連續犯竊盜罪行，足見被告具有犯罪
    之習慣仍不思改過遷善，其品性惡劣，僅藉刑之執行實不足以徹底根絕惡性，爰
    依竊盜犯贓物犯保安處分條例第三條第一項第一款之規定，併予諭知應於刑之執
    行前令入勞動場所強制工作三年，以矯正其習。至扣案之油壓剪及六角扳手改造
    之萬能鑰匙各一支，十字起子、扳手、老虎鉗各一支，均為供被告犯竊盜罪所用
    之物，且為被告所有，業據被告供明在卷，均應依刑法第三十八條第一項第二款
    之規定宣告沒收之。
據上論斷，應依刑事訴訟法第二百九十九條第一項前段，刑法第五十六條、第三百二
十一條第一項第三款、第三百零六條第一項、第五十五條、第四十七條、第三十八條
第一項第二款，竊盜犯贓物犯保安處分條例第三條第一項第一款、第四條、第五條第
一項前段，罰金罰鍰提高標準條例第一條前段，判決如主文。
本案經檢察官張立中到庭執行職務。
中      華      民      國    九十一    年      三      月    二十八    日
                                      臺灣桃園地方法院刑事第六庭
                                          法  官    游  紅  桃
右正本證明與原本無異。
如不服本判決，應於判決送達後十日內向本院提出上訴狀 (應附繕本)，上訴於臺灣
高等法院。
                                          書記官    王  元  宏
中      華      民      國    九十一    年      三      月    二十九    日
附論罪科刑依據之法條：
中華民國刑法第三百二十一條（加重竊盜罪）
犯竊盜罪而有左列情形之一者，處六月以上五年以下有期徒刑：
一  於夜間侵入住宅或有人居住之建築物、船艦，或隱匿其內而犯之者。
二  毀越門扇、牆垣或其他安全設備而犯之者。
三  攜帶兇器而犯之者。
四  結夥三人以上而犯之者。
五  乘火災、水災或其他災害之際而犯之者。
六  在車站或埠頭而犯之者。
前項之未遂罰之。
